【裁判字號】    98,審保險小上,5
【裁判日期】    980720
【裁判案由】    損害賠償
【裁判全文】
臺灣高雄地方法院民事裁定         98年度審保險小上字第5號
上  訴  人  乙○○
被上訴人    華南產物保險股份有限公司
法定代理人  甲○○
上列當事人間請求損害賠償事件，上訴人對於民國98年5 月26日
本院97年度鳳保險小字第21號判決提起上訴，本院裁定如下：
    主        文
上訴駁回。
第二審訴訟費用新臺幣壹仟伍佰元由上訴人負擔。
    理  由
一、按對於小額程序第一審判決之上訴，非以其違背法令為理由
    ，不得為之；又上訴狀內應記載上訴理由，表明下列各款事
    項：(一)原判決所違背之法令及其具體內容；(二)依訴訟資料可
    認為原判決有違背法令之具體事實，民事訴訟法第436 條之
    24第2 項、第436 條之25分別定有明文。所謂判決違背法令
    ，依同法第468 條規定，係指判決不適用法規或適用不當者
    而言；而有同法第469 條第1 款至第5 款所列情形之一者，
    為判決當然違背法令。據此，當事人提起上訴如以小額程序
    第一審判決有不適用法規或適用法規不當為上訴理由時，其
    上訴狀或理由書應有具體之指摘，並揭示該法規之條項或其
    內容，若係成文法以外之法則，應揭示該法則之旨趣，倘為
    司法院解釋或最高法院之判例，則應揭示該判解之字號或其
    內容，如依民事訴訟法第469 條第1 款至第5 款所列情形為
    理由時，其上訴狀或理由書應揭示合於該條款之事實，上訴
    狀或理由書如未依此項方法表明者，即難認為已對小額程序
    第一審判決之違背法令有具體之指摘，其上訴自難認為合法
    （最高法院71年台上字第314 號判例意旨參照）。次按上訴
    人雖提出上訴理由書，然其理由書未具體指摘原判決有何違
    背法令之內容及事實，即不具備表明上訴理由之程式，雖原
    第一審法院未依民事訴訟法第436 之32第2 項準用同法第47
    1 條第1 項之規定，裁定駁回上訴，而將訴訟卷宗送交第二
    審法院，即應由第二審法院裁定駁回其上訴（最高法院73年
    度第2 次民事庭庭長會議決議參照）。
二、上訴意旨略以：本件交通事發時上訴人見狀即停車，會發生
    事故係因訴外人即被上訴人之被保險人謝秉達初次駕駛新車
    ，且對路況不熟悉，而無法及時煞車所致，非上訴人未保持
    安全間隔。又縱認上訴人應負賠償之責，惟鑑定結果，既認
    謝秉達與上訴人會車時未保持安全間隔，而同為肇事原因，
    且上訴人亦有受有車損修復費用新台幣（下同）76,924 元
    之損害，且高於謝秉達之修車費用，是被上訴人亦應賠償上
    訴人之車損，方符公平，爰依法提起本件上訴，聲明請求廢
    棄原判決，並駁回被上訴人在第一審之訴。
三、經查，原審就被上訴人應給付賠償金額之理由已查明，並於
    判決理由斟酌全辯論意旨之相關證物後而為論述，且本件上
    訴雖表明上訴理由，惟核其上訴意旨均屬原審認定事實及證
    據取捨之範圍，上訴人復未具體指明原判決有何不適用法規
    或適用法規不當，或有民事訴訟法第469 條第1 款至第5 款
    所稱當然違背法令之情事，及符合該條款要件之具體事實。
    是依上開說明，上訴人之上訴即非合法，應予駁回。
四、再按於小額訴訟之上訴程序，法院為訴訟費用之裁判時，應
    確定其費用額，民事訴訟法第436 條之19第1 項、第436 條
    之32第1 項定有明文。本件第二審裁判費用為新台幣1,500
    元，應由上訴人負擔，爰併為裁定如主文第2 項所示。
五、據上論結，本件上訴為不合法，依民事訴訟法第436 之32第
    1 、2 項、第436 條之19第1 項、第444 條第1 項前段、第
    95 條 、第78條，裁定如主文。
中    華    民    國    98    年    7     月    20    日
                  民事第二庭審判長法  官  陳嘉惠
                                  法  官  黃悅璇
                                  法  官  柯彩燕
以上正本係照原本作成。
本裁定不得抗告。
中    華    民    國    98    年    7     月    20    日
                                  書記官  許珍滋


司法院資訊處製作；財團法人民間司法改革基金會備份。
